【裁判字號】    95,上易,1772
【裁判日期】    951004
【裁判案由】    竊盜
【裁判全文】
臺灣高等法院刑事判決                95年度上易字第1772號
上  訴  人  臺灣士林地方法院檢察署檢察官
被      告  甲○○
上列上訴人因被告竊盜案件，不服臺灣士林地方法院95年度易字
第314號，中華民國95年5月24日第一審判決（起訴案號：臺灣士
林地方法院檢察署95年度偵字第2137號），提起上訴，本院判決
如下：
    主  文
上訴駁回。
    事  實
一、甲○○原於民國（下同）九十三年年中起，任職於王昌景經
    營之台北縣汐止市○○街五十六巷七弄十八號「順合實業社
    」之業務員，負責招攬業務、送貨、收款等工作。詎甲○○
    見順合實業社之倉庫貨物管理人力不足而有疏漏，竟意圖為
    自己不法所有之概括犯意，自九十四年四月起至同年十二月
    底止，每週二至四次，連續竊取倉庫之歐司朗省電螺旋燈泡
    〔每支批發價為新台幣（下同）九十元、市價為一百五十元
    〕，每週竊得燈泡達二百支左右，甲○○即前往臺北縣板橋
    市○○街二十號許金忠所經營之「金典燈飾」店內，以每支
    四十元之低價，連續出售予知情之許金忠，至九十四年十二
    月底止，許金忠總計向甲○○收購上開竊得之燈泡約七千
    三百支。嗣王昌景發現倉庫燈泡存貨異常，依產品批號或序
    號進行調查後，發現金典燈飾未經順合實業社依正常出貨程
    序之燈泡，乃報警依法搜索金典燈飾，並於現場查扣註記順
    合實業社批號或序號之歐司朗燈泡三百十八支，始循線查知
    上情。
二、案經台北縣警察局汐止分局移請臺灣士林地方法院檢察署檢
    察官偵查起訴。
    理  由
一、訊據被告甲○○，對於上開事實供認不諱，核與被害人王昌
    景所指被害情節及已判決確定之被告許金忠供述各情相符，
    且有贓物認領保管單一紙、順合實業社倉庫別盤點清冊一紙
    、甲○○與金典公司送貨憑單一份、查獲物品現場照片三十
    三幀附卷（詳見偵查卷第三十四頁至第四十九頁）可稽，應
    堪徵信，被告之犯行應堪認定，應予依法論科。
二、核被告甲○○所為，係犯行法第三百二十條第一項之竊盜罪
    。又被告行為後，依中華民國刑法施行法第一條之一規定：
    「九十四年一月七日刑法修正時，刑法分則編未修正之條文
    定有罰金者，自九十四年一月七日刑法修正後，就其所定數
    額提高為三十倍，但七十二年六月二十六日至九十四年一月
    七日新增或修正之條文，就其所定數額提高為三倍。」，有
    關罰金罰鍰提高標準條例第二條之規定，亦經修正廢除，本
    件被告所犯刑法第第三百二十第一項之罪，依上開修正後之
    規定，均提高為三十倍，比較新舊法，新法並未較對被告有
    利，應逕依刑法第二條第一項前段之規定，適用舊法。又被
    告行為後，刑法第五十六條連續犯之規定，業於九十四年一
    月七日修正公布刪除，並於九十五年七月一日施行，被告之
    上開犯行，因行為後新法業已刪除連續犯之規定，此刪除雖
    非犯罪構成要件之變更，但顯已影響行為人刑罰之法律效果
    ，自屬法律有變更，依新修正之刑法第二條第一項規定，比
    較新、舊法結果，仍應適用較有利於被告之行為時法律即舊
    法論以連續犯（最高法院九十五年第八次刑事庭會議決議參
    照）。本件被告之上開多次竊盜犯行，其犯罪構成要件相同
    ，顯係基於概括之犯意反覆為，為連續犯，應依修正前刑法
    第五十六條連續犯之規定，論以一罪，並加重其刑。又被告
    行為後，刑法第四十一條第一項前段規，在九十四年二月二
    日經修正為：「犯最輕本刑為五年以下有期徒刑以下之刑之
    罪者，而受六個月以下有期徒刑或拘役之宣告者，得以新台
    幣一千元、二千元或三千元折算一日，易科罰金。」，並自
    九十五年七月一日起施行，罰金罰鍰提高標準條例第二條亦
    經公佈廢除，比較新舊法，以舊法對被告有利，本件依修正
    後刑法第二條第一項前段之規定，應適用被告行為時之舊法
    。
三、原審援引刑法第五十六條（修正前）、第三百二十條第一項
    （修正前）、第四十一條第一項（修正前) 、罰金罰鍰提高
    標準條例第一條前段、第二條（修正前）等規定，審酌被告
    甲○○前無犯罪紀錄，素行尚稱良好，有本院被告前案紀錄
    表在卷可稽，被告正值青壯，身強體健，僅因貪圖一己私利
    ，即利用職務之便竊取物品盜賣賺取財富，所竊物品之價值
    非鉅，被害人所受損害非輕，惟犯後均已坦承犯行，所得部
    分財物已返還被害人，並其犯罪之動機、目的及次數等一切
    情狀，而量處有期徒刑六月，並諭如易科罰金以三百元（銀
    元）折算一日之折算標準，其認事用法均無不合，量刑亦稱
    妥。本件公訴人之上訴意旨，徒循被害人之請，指原審量刑
    過輕，難認為有理由，應予駁回。
四、據上論斷，應依刑事訴訟法第三百六十八條，判決如主文。
本案經檢察官張啟彬到庭執行職務。
中    華    民    國    95    年  10    月    4    日
                  刑事第三庭審判長法  官  許國宏
                                  法  官  林銓正
                                  法  官  許增男
以上正本證明與原本無異。
不得上訴。
                                  書記官  葉金發
中    華    民    國    95    年    10    月    4     日
附錄：本案論罪科刑法條全文
中華民國刑法第320條：
(普通竊盜罪、竊佔罪)
意圖為自己或第三人不法之所有，而竊取他人之動產者，為竊盜
罪，處五年以下有期徒刑、拘役或五百元以下罰金。
意圖為自己或第三人不法之利益，而竊佔他人之不動產者，依前
項之規定處斷。
前二項之未遂犯罰之。


司法院資訊處製作；財團法人民間司法改革基金會備份。
